---
title: "Folien für Lehrvideos und Live-Veranstaltungen"
output: html_document
---

```{r setup, include = FALSE, cache = FALSE}
knitr::opts_chunk$set(error = TRUE, comment = NA, warnings = FALSE, errors = FALSE, messages = FALSE, tidy = FALSE, echo = FALSE)
```

Die folgenden Bücher sind **kostenfrei**, können **online** gelesen werden und dienen als Referenz für Themengebiete im Projektkurs

- Modern Dive: http://moderndive.com
- R for Data Science: http://r4ds.had.co.nz
- Introduction to Data Science: https://rafalab.github.io/dsbook/


## Folien der Lehrvideos {.tabset}

<button name="button" onclick="slides/pdf_downloads.html">Folien als PDF herunterladen</button>

<br></br>

### 02: RMarkdown

```{r}
knitr::include_url("slides/rmarkdown.html")
```

- R for Data Science, Workflow: http://r4ds.had.co.nz/workflow-basics.html

- Modern Dive, Kapitel zu Getting Started: http://moderndive.com/2-getting-started.html

- R & RStudio Basics: https://bookdown.org/chesterismay/rbasics/3-rstudiobasics.html

- RStudio IDE Cheatsheet: https://github.com/rstudio/cheatsheets/blob/master/rstudio-ide.pdf


### 02: Datentype in R

```{r}
knitr::include_url("slides/data-types.html")
```

- R for Data Science, Data Visualization Chapter: http://r4ds.had.co.nz/data-visualisation.html

- Modern Dive, Data Visualization Chapter: http://moderndive.com/3-viz.html

- RStudio `ggplot2` Cheatsheet: https://github.com/rstudio/cheatsheets/blob/master/data-visualization-2.1.pdf

### 03: Programming Basics

```{r}
knitr::include_url("slides/programming-basics.html")
```

### 04: Vektorarithmetik

```{r}
knitr::include_url("slides/vector-arithmetics.html")
```

### 05: Daten in R importieren

```{r}
knitr::include_url("slides/import-data.html")
```

### 06: Daten in die richtige Form bringen

```{r}
knitr::include_url("slides/reshape-data.html")
```

### 07: Einführung in die Datenaufbereitung

```{r}
knitr::include_url("slides/data-wrangling-intro.html")
```

### 08: Datensätze zusammenführen

```{r}
knitr::include_url("slides/combine-tables.html")
```

### 09: Datum und Uhrzeit in R

```{r}
knitr::include_url("slides/dates-and-time.html")
```


## Vorlesungsfolien der Live-Veranstaltungen {.tabset}

### 01: Einführung und Begrüßung

```{r}
knitr::include_url("slides/intro_projektkurs_data-science.html")
```

### 02: Erster Teil der Case-Study 

```{r}
knitr::include_url("slides/VL_case-study-Teil1.html")
```
