---
title: "Folien für Lehrvideos und Live-Veranstaltungen"
output: html_document
---

```{r setup, include = FALSE, cache = FALSE}
knitr::opts_chunk$set(error = TRUE, comment = NA, warnings = FALSE, errors = FALSE, messages = FALSE, tidy = FALSE, echo = FALSE)
```

Die folgenden Bücher sind **kostenfrei**, können **online** gelesen werden und dienen als Referenz für Themengebiete im Projektkurs

- Modern Dive: http://moderndive.com
- R for Data Science: http://r4ds.had.co.nz
- Introduction to Data Science: https://rafalab.github.io/dsbook/


## Folien der Lehrvideos {.tabset}

[Folien als PDF herunterladen](pdf_downloads.html)

<br></br>

### 02: RMarkdown

```{r}
knitr::include_url("slides/rmarkdown.html")
```

- R for Data Science, Workflow: http://r4ds.had.co.nz/workflow-basics.html

- Modern Dive, Kapitel zu Getting Started: http://moderndive.com/2-getting-started.html

- R & RStudio Basics: https://bookdown.org/chesterismay/rbasics/3-rstudiobasics.html

- RStudio IDE Cheatsheet: https://github.com/rstudio/cheatsheets/blob/master/rstudio-ide.pdf


### 02: Datentype in R

```{r}
knitr::include_url("slides/data-types.html")
```

- R for Data Science, Data Visualization Chapter: http://r4ds.had.co.nz/data-visualisation.html

- Modern Dive, Data Visualization Chapter: http://moderndive.com/3-viz.html

- RStudio `ggplot2` Cheatsheet: https://github.com/rstudio/cheatsheets/blob/master/data-visualization-2.1.pdf

### 03: Programming Basics

```{r}
knitr::include_url("slides/programming-basics.html")
```

### 04: Vektorarithmetik

```{r}
knitr::include_url("slides/vector-arithmetics.html")
```

### 05: Daten in R importieren

```{r}
knitr::include_url("slides/import-data.html")
```

### 06: Daten in die richtige Form bringen

```{r}
knitr::include_url("slides/reshape-data.html")
```

### 07: Einführung in die Datenaufbereitung

```{r}
knitr::include_url("slides/data-wrangling-intro.html")
```

### 08: Datensätze zusammenführen

```{r}
knitr::include_url("slides/combine-tables.html")
```

### 09: Datum und Uhrzeit in R

```{r}
knitr::include_url("slides/dates-and-time.html")
```

### 10: Visualisierung mit ggplot2

```{r}
knitr::include_url("slides/Visualisierung_mit_ggplot2.html")
```

- Ein schönes Tutorial wie Sie (ansprechende) Grafiken mit ggplot2 erzeugen können gibt [Cedric Scherer](https://cedricscherer.netlify.app/2019/05/17/the-evolution-of-a-ggplot-ep.-1/) 

- Weiterhin gibt es eine wöchentliche Challange genannt [#Tidytuesday](https://github.com/rfordatascience/tidytuesday) bei der Sie viele ansprechende Grafiken finden mit dem entsprechende Code
  - [Hier der Github Accunt von Cedric Scherer mit vielen schönen Beispielen](https://github.com/Z3tt/TidyTuesday) oder [noch der Account von Georgios Karamanis](https://github.com/gkaramanis/tidytuesday) um nur zwei zu nennen

- Das RStudio `ggplot2` Cheatsheet finden Sie hier: https://github.com/rstudio/cheatsheets/blob/master/data-visualization-2.1.pdf

### 11: Visualisierungsguidelines

```{r}
knitr::include_url("slides/Visualisierung-Guidelines.html")
```

- Diese Vorlesungseinheit orientiert sich an einem Vortrag von [Karl Broman](http://kbroman.org/) mit dem Titel: ["Creating effective figures and tables"](https://www.biostat.wisc.edu/~kbroman/presentations/graphs2017.pdf), 

- Weiterhin sind die Vorlesungsfolien von Peter Aldhous eingearbeitet worden: [Introduction to Data Visualization course](http://paldhous.github.io/ucb/2016/dataviz/index.html) 

- Wie auch das Buch [Introduction to Data Science](https://rafalab.github.io/dsbook/) (Kapitel 10)


## Vorlesungsfolien der Live-Veranstaltungen {.tabset}

### 01: Einführung und Begrüßung

```{r}
knitr::include_url("slides/intro_projektkurs_data-science.html")
```

### 02: Erster Teil der Case-Study 

```{r}
knitr::include_url("slides/VL_case-study-Teil1.html")
```
